【裁判字號】    95,上訴,1823
【裁判日期】    951123
【裁判案由】    強盜等
【裁判全文】
臺灣高等法院高雄分院刑事判決        95年度上訴字第1823號
上  訴  人  台灣高雄地方法院檢察署檢察官
上  訴  人
即  被  告  甲○○
指定辯護人  蔡陸弟律師
上列上訴人因被告強盜等案件，不服臺灣高雄地方法院94年度訴
字第1974號中華民國95年8 月22日第一審判決（起訴案號：臺灣
高雄地方法院檢察署94年度偵字第7651號），提起上訴，本院判
決如下：
     主  文
原判決撤銷。
甲○○意圖為自己不法之所有，攜帶兇器，以強暴至使不能抗拒
，而取他人之物，未遂，處有期徒刑肆年貳月。扣案之鐮刀壹把
沒收。
     事  實
一、甲○○於民國94年4 月3 日上午8 時，騎乘車牌號碼VUR-58
    1 號輕型機車，行經高雄縣大寮鄉○○村○○路○○道路，
    見乙○○在停放該處之車牌號碼ZL -0337號自小貨車車內睡
    覺且車窗未關，認有機可趁，便騎乘上開機車至其位於高雄
    縣大寮鄉○○村○○路154 之1 號住處，持其所有長約41公
    分、客觀上足以對人之生命、身體構成威脅，具有危險性，
    可供兇器使用之鐮刀1 把，返回上開地點。於同日8 時35分
    許，竟意圖為自己不法之所有，從乙○○之右手邊進入車內
    ，並將鐮刀架在乙○○頸部，向乙○○恫稱：「錢拿出來」
    等語，以此強暴方式命乙○○交出財物，至使乙○○不能抗
    拒。惟乙○○仍先謊稱伊身上沒錢等語，甲○○見狀為遂行
    其強盜之目的，竟另行基於普通傷害之故意，持上開刀械砍
    向乙○○以逼使其交付財物，致乙○○受有右上臂挫擦傷及
    右手背挫傷併挫擦傷，但因乙○○伺機反抗，甲○○終未得
    逞。嗣乙○○請路過之村民陳國清報警，為警當場查獲，並
    扣得甲○○所有且供強盜用之鐮刀1 把。
二、案經乙○○訴由高雄縣政府警察局林園分局報請臺灣高雄地
    方法院檢察署檢察官偵查起訴。
     理  由
壹、證據能力方面：
一、被告之警詢筆錄部分：
  (一)按除急迫情況並經記明筆錄者外，訊問被告時應全程連續錄
    音，必要時並應全程連續錄影，刑事訴訟法第100 條之2 準
    用同法第100 條之1 第1 項定有明文。所謂未全程連續錄音
    ，其情形包含自公權力拘束（如逮捕、拘提等）之時起即未
    錄音；筆錄記載之詢問時間較長，而實際錄音之時間較短；
    錄音內容含混雜亂而難聽辨；筆錄部分內容因操作失當而遭
    消音或覆蓋，及錄音內容中間或部分有暫停錄音等各情形在
    內。考其立法目的，在於建立詢問筆錄之公信力，旨在輔助
    筆錄之不足，並擔保詢間程序之合法正當，亦即在擔保被告
    對於詢問之陳述，係出於自由意思及筆錄所載內容與其陳述
    相符，如被告之陳述係基於自由意思而非出於不正之方法，
    且其陳述與事實相符，縱令對之詢問時未經全程錄音，或事
    後無法提出錄音帶以供法院勘驗比對，致公務員實施詢問程
    序不無瑕疵，惟仍難謂其供述之筆錄，絕對不具證據能力（
    最高法院93年度台上字第1721 號 、93年度台上字第4525號
    判決意旨參考）。
  (二)本件經原審勘驗被告之警訊錄音帶結果，固發現有中斷6 次
    之情形，惟證人郭茂吉於原審審理時證稱：「錄音中斷部分
    ，當時被告與被害人現場扭打之後，告訴人與被告均有受傷
    ，被告稱說有AIDS，而且被告說法反覆無常並有抗拒，在抗
    拒當中本所同仁盡量安撫被告情緒，因為被告證據蠻確鑿，
    僅是要安撫他的情緒，所以中間安撫情緒時會有將錄音過程
    按掉。」、「（檢察官問：被告情緒不穩如何會影響筆錄製
    作？例如？）被告會自言自語，他自己有一串鑰匙拿來當手
    機在講，故意做一些與案情無關的陳述。」、「（檢察官問
    ：該次記載是否都符合被告當天之供述？）是他自己陳述所
    記載。」、「（檢察官問：被告能夠按他自己的意思陳述？
    是否你們要問的重點？）他會停頓，但都會講。」、「（檢
    察官問：你們是否故意中斷錄音而要湮滅真相或是被告其他
    供述而違背刑事訴訟法第100 條之1 ？）這是因為一些民眾
    進來很吵雜，僅是純粹要讓錄音聽起來不要有雜音，並非故
    意。」、「（辯護人問：為何不真實錄音當時狀況？）因為
    派出所老舊狹窄。」、「（檢察官問：該次筆錄有中斷6 次
    ，除了第一次回答問題之後就中斷，其餘5 次都是在你們詢
    問完，被告回答完之後才中斷，你們是否有盡可能的有讓被
    告供述完畢之後才中斷錄音？）他自己供述完之後製作完之
    後才中斷。」等語綦詳（見原審卷94年11月14日審理筆錄）
    ；且員警詢問前有對被告權利告知，警詢過程並非全程連續
    錄音，採一問一答方式詢問，員警詢問的語氣急促，但態度
    尚稱平和，沒有強暴脅迫情形等情，亦經原審勘驗屬實，有
    原審94年7 月1 日勘驗警詢錄音帶之勘驗筆錄1 份在卷可稽
    。足認上開筆錄內容係出自被告之自由意思所為之陳述，縱
    有未全程連續錄音之情形，但依上開說明，並非無證據能力
    。
  (三)雖被告另辯稱其在警局作筆錄時，如果說錯，就遭警員毆打
    頭部，故警詢之陳述並非出於自由意志云云，惟查：
  1.被告除於警訊時自白外，嗣後於同日檢察官初訊問時亦曾自
    白犯行，甚至於原審羈押前訊問時，均未提及有遭警方毆打
    之情事，此有各該筆錄存卷可參（94年度偵字第7651號卷第
    15 、16 頁、94年度聲羈字第329 號卷第4 至6 頁）。
  2.經原審向臺灣高雄看守所函調被告入所時之身體健康檢查相
    關病歷資料及入所傷患自述表，被告於入所後接受所方人員
    會談時自稱：伊於94年4 月2 日（應係案發當日94年4 月3
    日）早上與1 名男子互毆，被對方打了頭部好幾下，目前覺
    得頭昏昏的等語，此亦有談話筆錄1 份在卷可稽（見原審卷
    第98頁），核與被告於原審羈押前訊問時陳稱：「我與被害
    （少一個人字）搏鬥，頭很痛。」、「我被被害人打了。」
    等語相符（見原審94年度聲羈字第329 號卷第5 頁），並經
    該所管理員依其自述觀察其現況後在自述登記簿上登載其目
    前現況良好，並於收容人健康檢查表上記載被告胸部、四肢
    、視力、聽力、精神狀態之健康診斷均為正常，此亦有臺灣
    高雄第二監獄收容人入監所前受傷、患病經過自述登記簿、
    收容人健康檢查表各1 份存卷可查（見原審卷第97頁至102
    頁）。是被告除自述頭昏、頭痛外，入所時並無明顯外傷，
    應可認定。
  3.再者，證人即製作筆錄員警郭茂吉於原審審理中亦證稱：我
    們不可能對被告加以脅迫而招供，當時過溪村蠻多人在我們
    派出所，警方不可能以脅迫方法讓被告招認，訊問過程沒有
    必要以強暴脅迫方式製作筆錄，因為證據蠻確鑿的等語（見
    原審卷第165 頁），核與證人乙○○於原審法院審理時證稱
    ：被告做筆錄時我可以看到被告，也可以聽到被告的回話，
    警察做筆錄時，沒有以強暴脅迫方式取供，警察態度很好，
    慢慢的詢問他等語（見原審卷第218 頁）相符。
  4.綜上所述，縱使被告當時有頭昏、頭痛之現像，亦係因與告
    訴人乙○○發生扭打所致，並非遭警方毆打。本件既不能證
    明警員有刑求之情事，即應認被告於警詢中之自白係出於自
    由意志所為，應有證據能力。
二、被告之偵訊筆錄部分：
    被告之偵訊錄影帶部分，畫面自94年4 月3 日20時40分37秒
    開始錄影，影片只有影像沒有聲音，至同日20時47分結束，
    此經原審勘驗無誤（見原審卷第110 頁），而偵訊錄音帶部
    分，錄音帶內容與偵訊筆錄相符，亦經原審勘驗屬實（見原
    審卷第87至89頁）。參諸偵查訊問筆錄記載之訊問時間自94
    年4 月3 日20時42分許起至同日20時49分許止，與偵訊錄影
    帶畫面顯示之訊問時間大致相符，是縱使偵訊錄影帶僅有畫
    面呈現而無聲音，仍可證明被告偵訊錄影帶即是呈現被告受
    偵查檢察官訊問時之畫面，而被告之偵訊筆錄因已與偵訊錄
    音帶相符，自不影響偵訊筆錄之證據能力。
三、被告雖又辯稱其於當日上午精神狀況不好，警詢、偵訊時都
    不知道自己在說什麼云云。然查：
  (一)警方詢問及檢察官初次訊問被告完畢後，經被告閱覽確認無
    訛後始行簽名捺指印等情，有警詢筆錄及偵訊筆錄各1 份在
    卷可稽，且經原審當庭勘驗警詢錄音帶及偵訊錄音帶、錄影
    帶，結果發現被告在警局接受詢問過程，答話時語句簡短，
    但仍立即回答，並無精神不濟的狀況，而被告在接受檢察官
    偵訊時，身體狀似虛弱不良於行，但仍獨自行走無須法警攙
    扶，檢察官偵訊全程，被告均能獨自站立應訊，並未顯出不
    能久站、身體虛弱之狀態。被告聲音雖小，但是答話均能立
    即回答，沒有精神不濟之狀況，此有原審警詢、偵訊勘驗筆
    錄各1 份在卷可稽（見原審卷第59至63頁、第87至89頁、第
    110 頁），足徵被告當時雖有身體較虛弱之情形，但不至於
    影響其製作筆錄。
  (二)又被告經原審送國軍高雄總醫院鑑定被告於案發當時之精神
    狀態，該院函覆稱：「柒、案發當時之精神狀態：經參酌個
    案到院會談、社工報告、高雄市政府警察局林園分局調查筆
    錄、臺灣高雄地方法院檢察署檢察官起訴書，個案自述於案
    發前一晚有使用海洛因及安非他命，案發當時意識模糊，行
    為受到錯覺所影響；但個案可以完整描述案發經過及動機，
    可騎機車四處尋找偷東西的人，待找到對方後，又能執行將
    鐮刀架在告訴人的動作，並可完整描述扭打的經過及搜刮被
    害人身上口袋及車內財物。因此，案發當時，個案是非判斷
    及自由意志表達能力並未受損」等語，有國軍高雄總醫院95
    年7 月5 日醫慈字第0950002518號函及精神鑑定報告書1 份
    可憑。而上開鑑定報告係由合格精神科醫師以適當方法為之
    ，應可採信。是被告於本院審理中又再聲請作精神鑑定及聲
    請告訴人即證人乙○○到院為證，本院認無必要。
  (三)綜上足認：被告於警詢及偵查時之供述，並非出於強暴、脅
    迫、利誘、詐欺、疲勞訊問、違法羈押或其他不正之方法，
    且與事實相符，依法自得做為證據。
四、證人乙○○於警詢中之陳述無證據能力：
    按刑事訴訟法第159 條第1 項規定：「被告以外之人於審判
    外之言詞或書面陳述，除法律有規定者外，不得作為證據。
    」係酌採英美法之傳聞法則，但於第159 條之1 至第159 條
    之5 增設例外規定，以應實務需要，俾符實體真實發現之訴
    訟目的。本件告訴人即證人乙○○於警詢時之警詢筆錄，均
    係被告以外之人於審判外之書面陳述，依上開規定，原則上
    不得作為證據，且查無同法第159 條之3 所規定之例外情形
    。是證人乙○○於警詢時之警詢筆錄（陳述），不具證據能
    力。
五、證人乙○○於偵查中之證述有證據能力：
    按被告以外之人於偵查中向檢察官所為之陳述，除顯有不可
    信之情況外，得為證據，刑事訴訟法第159 條之1 第2 項定
    有明文。本件證人乙○○於偵查中經具結向檢察官所為之陳
    述，雖亦屬傳聞證據；惟現階段刑事訴訟法規定，檢察官代
    表國家偵查犯罪、實施公訴，依法其有訊問告訴人、被告及
    證人之權，而實務運作時，檢察官偵查中向被告以外之人所
    取得之陳述，原則上均能遵守法律規定，不致違法取供，其
    可信度極高。況證人乙○○於94年4 月18日檢察官訊問時，
    被告亦均在場，因而對於被告之訴訟防禦權（詰問權）已獲
    保障，且查無何顯不可信之情形。是依上開規定，證人乙○
    ○於偵查中所為之陳述，具有證據能力。
貳、實體方面
一、訊據上訴人即被告甲○○（下稱被告）矢口否認有何強盜犯
    行，辯稱：我沒有搶他財物，當時乙○○有報案，我也有報
    案，事實上是乙○○搶我東西的，我也沒有拿刀子架在他脖
    子上，當天早上約9 時許，我被搶，我就下樓拿鐮刀出來，
    我看在車子上的人很像，我就認為是他，叫他把從我家偷得
    的錢交出來，我拿起鐮刀砍他的車子，不是要砍他。我有神
    經方面的疾病，精神恍惚云云。辯護人則以：被告案發時精
    神不佳，此有員警郭茂吉及乙○○證述可按，被告若真有不
    法所有之意圖，再以刀子架著告訴人時，告訴人已不能抗拒
    ，大可強取告訴人車上或身上之財物，但被告卻反而走到駕
    駛座另外一邊，顯然被告主觀上並無不法所有意圖。證人陳
    國清亦證稱告訴人乙○○僅有請伊報案，伊不確定告訴人有
    提到遭搶劫。況案發時間為早上8 點上班時間，該地為人車
    鼎沸之產業道路，依常情，被告若要強盜，不會選擇該地為
    之，容易自曝犯行等語資為被告辯護。
二、經查：
  (一)被告於上揭時、地，持鐮刀架著告訴人脖子強盜告訴人，並
    與告訴人扭打之過程，業經被告於警詢、偵查中自白不諱，
    且據證人乙○○於檢察官偵查中證稱：我當時在車上休息，
    在我睡夢中拿刀子架著我，就喊搶劫，那時他在我的右手邊
    ，後來不知為什麼又跑到我的左手邊，叫我把錢交出來，我
    說我身上沒錢，刀子就砍下來，連續砍3 、4 刀，我要下車
    ，就與我發生扭打等語（見94年度偵字第7651號卷第34 頁
    ），與其於原審審理詰問時證稱：「我躺在車上就睡著了，
    突然有人將我叫醒，有一把刀子放在我脖子，叫我將身上的
    錢拿出來，... ，我表示我身上沒有錢，他走過我車頭另外
    駕駛座這邊，我準備開車門逃走，被告刀子就砍過來，我閃
    開，但是也有被砍到。」、「他在駕駛座另外這邊，就砍了
    ，我要跳離開時來不及。」、「我身上有錢，他將刀子架在
    我脖子上，我已經要拿錢給他了。」、「（他拿刀架在你脖
    上喊強劫，你是否不能抗拒，打算要拿錢出來？）會，已經
    打算要把錢拿出來給他。」、「（被告總共揮砍你幾次，在
    何方位？）他先在窗戶這邊伸進來砍我好幾下，我閃避不及
    ，手臂有被砍到。後來我要開車逃走，被告又繞到駕駛座這
    邊，我又將門關上，被告將手伸進來，我就將他手抓住。」
    ，等語（見原審卷第212 頁至第215 頁），相互一致。又告
    訴人乙○○因謊稱伊身上沒錢等語，竟遭被告以其所持之鐮
    刀砍傷手臂乙節，亦有大仁醫院94年4 月3 日診斷證明書1
    份，照片10張附卷可稽（見警詢卷第18頁至第23頁），及扣
    案之鐮刀1 把足資佐證。足見被告確有以持刀架住告訴人脖
    子，並以揮刀砍向告訴人之強暴方式，命告訴人交付財物，
    但因告訴人之抵抗致未得逞。
  (二)雖被告嗣於原審審理中辯稱：是乙○○搶我家的財物，當時
    我也報案，我僅有砍告訴人之車子云云。惟查，被告與告訴
    人乙○○在過溪村產業道路上扭打時，僅有告訴人出聲請路
    過之證人陳國清報案一情，業經證人陳國清於原審審理時證
    稱：「94年4 月3 日8 點多我早上要去上班，騎機車經過該
    地，看見有2 人抱在一起倒在路邊，一人是被告，另一人是
    胖胖的人。胖胖的人（指告訴人乙○○）叫我去報警，我就
    跑到工作的工廠報警，在庭被告沒有請我報警。我看見時是
    被告持刀，他們扭打的位置離自小客車約才幾步路而已」等
    語（見原審卷第262 、263 頁）。證人吳榮男（即94年大寮
    鄉巡守隊員）於原審審理時亦證稱：「我們聽陳國清說過溪
    路那邊發生搶劫，我們過去後，被告已經被乙○○制服在地
    上，且刀子也被乙○○搶下，我聽到乙○○說『我在睡覺，
    有人拿刀把我叫醒，問我有無錢。』」等語明確（見原審卷
    第260 頁）。況且被告如真遭乙○○進入屋內行搶，而欲自
    力逮捕嫌犯，與告訴人扭打時，明知力已不敵，見路人經過
    ，當立時求救報警，何以被告捨此而不為，反任由告訴人出
    聲請求報警？甚至詢之被告家中何物遭搶，被告卻又答稱不
    知道。是被告聲稱其家中遭搶云云，應為被告事後卸責之詞
    ，不足採信。
  (三)至於被告另辯稱其有神經方面的疾病，在家中精神恍惚間看
    到有人至家中搶奪財物，才追出來，是其無強盜動機云云。
    惟查，被告於本件強盜行為後接受警方詢問時，對於犯案之
    經過均能具體回答，描述案發經過及動機，且於犯強盜案之
    前，並可騎機車四處尋找其所稱至家中搶劫之人，找到告訴
    人後，尚且返家準備做案工具鐮刀1 支，又能執行將鐮刀架
    在被害人頸部之動作，並參酌原審法院依職權將被告送請國
    軍高雄總醫院精神鑑定，其鑑定結果認：林員為中下智能程
    度，無腦傷，為愛滋病患者，有安非他命濫用及海洛因依賴
    ；過去犯罪史有妨害兵役案、毒品案、販賣槍砲彈藥。個案
    自述於案發前一晚有使用海洛因及安非他命，但個案可以完
    整描述案發經過及動機；因此案發當時，個案是非判斷及自
    由意志表達能力並未受損，應未達精神耗弱或心神喪失之程
    度，此有該院95年7 月5 日醫慈字第0950002518號函所附精
    神鑑定書1 份在卷可佐（見原審卷第247 至249 頁）。故綜
    合上揭醫院針對本案強盜部分所為之精神鑑定書及被告於警
    詢、偵查及於法院審理中描述之作案細節，認被告於本案發
    生時之精神狀態尚未達於精神耗弱之程度，被告辯稱是為抓
    搶犯而與告訴人扭打云云，無非臨訟杜撰之詞，不足採信，
    且亦無庸依刑法第19條第2 項規定，減輕其刑。至於證人乙
    ○○雖於95年3 月21日之原審審理中在辯護人詰問：「你如
    何判斷他精神狀況怪怪的？」時，乙○○證稱：「被告在警
    局做筆錄時回答也怪怪的」等語，惟查精神鑑定乃屬專業知
    識，非一般人所能依外觀任意判斷認定，是辯護人就被告之
    精神狀況請被害人即證人乙○○所為之判斷，亦不足為被告
    有利之認定。
  (四)按強盜罪所施用之強暴、脅迫手段，祇須足以壓抑被害人之
    抗拒，使其喪失意思自由為已足，縱令被害人實無抗拒行為
    或抵抗無效，仍於強盜罪之成立不生影響。查本件被告持鐮
    刀行搶，並喝令錢拿出來，足認其主觀上有強盜之犯意。且
    被告將鐮刀架在告訴人脖子上，係直接施行有形之腕力於被
    害人，客觀上已足以壓抑被害人之抗拒，使其喪失意思自由
    ，當足以認定施用強暴行為。雖告訴人伺機反抗，但亦遭傷
    害，益見被告所施用之強暴手段，客觀上已足以壓抑告訴人
    之抗拒，使其喪失意思自由之程度甚明。
  (五)綜上所述，本件事證明確，被告犯行堪已認定。
三、按刑法第321 條第1 項第3 款之攜帶兇器竊盜罪，係以行為
    人攜帶兇器竊盜為其加重條件，此所謂兇器，其種類並無限
    制，凡客觀上足對人之生命、身體、安全構成威脅，具有危
    險性之兇器均屬之（最高法院79年臺上字第5253號判例參照
    ）。查被告持有之鐮刀1 支，全長約41公分、鐵質材器，木
    頭把柄。鐵質材器部分約26公分，刀刃鋒利，客觀上足以危
    害他人之生命、身體、健康，自屬兇器，業據原審勘驗屬實
    。又本件被告攜帶凶器強盜財物，但因被害人不聽從，竟又
    以傷害之強暴行為遂行之，但因被害人之反抗而未得逞，已
    如前述。核其所為，係犯刑法第330 條第2 項、第1 項之攜
    帶兇器加重強盜未遂罪，及刑法第277 條第1 項之傷害罪（
    傷害部分業據告訴人乙○○於警詢中告訴，見警詢卷第5 頁
    ）。又被告先以將鐮刀架在乙○○頸部之強暴方式命乙○○
    交出財物，但因乙○○謊稱伊身上沒錢等語，甲○○為遂行
    其強盜之目的，始另行基於普通傷害之故意，持上開刀械砍
    向乙○○以逼使就範，是被告之傷害犯行，係於行搶中，因
    乙○○之抗拒而另行起意為之，係屬故意加害，雖為當場實
    施強暴之行為，但要難認為強盜罪之當然結果，且傷害部分
    業經乙○○合法告訴，故被告所犯上開攜帶兇器強盜未遂罪
    及傷害罪間，有方法、結果之牽連關係，應從一重之攜帶兇
    器強盜未遂罪論處（被告行為後，刑法第55條之牽連犯之規
    定，業於94年2 月2 日修正公布刪除，並於95年7 月1 日施
    行，則被告之犯行，因行為後新法業已刪除牽連犯之規定，
    此刪除雖非犯罪構成要件之變更，但顯已影響行為人刑罰之
    法律效果，自屬法律有變更，依新法第2 條第1 項規定，比
    較新、舊法結果，仍應適用較有利於被告之行為時法律即舊
    法論以牽連犯）。公訴人提起公訴謂上開二罪犯意各別，行
    為殊異，應分論併罰，亦有誤解。又被告已著手於加重強盜
    犯罪行為之實行而未發生犯罪之結果，為未遂犯，爰依刑法
    第26條前段之規定，按既遂犯之刑度減輕其刑（按被告行為
    後，有關未遂犯之規定雖已於95年7 月1 日修正施行，但因
    僅將修正前第26條前段之『未遂犯之處罰，得按既遂犯之刑
    減輕之。』規定，移至刑法第25條第2 項規定為『未遂犯之
    處罰，以有特別規定者為限，並得按既遂犯之刑減輕之。』
    而已，其刑罰效果並無不同，是修正後刑法有關普通未遂之
    規定，並非較有利於被告，自依刑法第2 條第1 項前段規定
    ，適用行為時即修正前之刑法第26條前段規定論之）。
四、原審對被告予以論罪科刑，固非無見：惟查，被告所犯上開
    2 罪應係方法、結果之牽連關係，而原審竟認為傷害係施暴
    之當然結果而為強暴行為所吸收，就傷害犯行未予論罪，即
    有適用法則不當之違誤。檢察官上訴指稱原審量刑不當，為
    有理由。被告上訴意旨否認犯罪，並指摘原判決不當，則無
    理由。是原判決既有上開可議，自應由本院將原判決撤銷改
    判。爰審酌被告於光天化日之下，竟持兇器以暴力之手段強
    取財物，並傷害被害人，對社會治安造成重大危害；且犯後
    裝瘋弄傻、飾詞狡辯，甚至攀誣警方刑求、栽贓被害人強劫
    等等，不一而是，顯見其惡性重大等一切情狀，量處如主文
    第2 項所示之刑，以資懲儆。又扣案之鐮刀1 把為被告所有
    ，業據被告供明在卷，且供犯罪所用之物，爰依刑法第38條
    第1 項第2 款宣告沒收。
據上論斷，應依刑事訴訟法369 條第1 項前段、第364 條、第29
9 條第1 項前段，刑法第2 條第1 項前段、第330 條第2 項、第
1 項、第277 條、第38條第1 項第2 款、修正前刑法第55條、第
26條前段，罰金罰鍰提高標準條例第1 條前段，判決如主文。
本案經檢察官陳國全到庭執行職務。
中    華    民    國    95    年    11    月    23    日
                  刑事第四庭    審判長法  官  蕭權閔
                                      法  官  林水城
                                      法  官  吳進寶
以上正本證明與原本無異。
如不服本判決應於收受本判決後10日內向本院提出上訴書狀，其
未敘述上訴理由者，並得於提起上訴後10日內向本院補提理由書
狀（均須按他造當事人之人數附繕本）「切勿逕送上級法院」。
中    華    民    國    95    年    11    月    23    日
                                      書記官  林佳蓉
附錄本判決論罪科刑法條：
中華民國刑法第330 條（加重強盜罪）
犯強盜罪而有第321 條第1 項各款情形之一者，處7 年以上有期
徒刑。
前項之未遂犯罰之。
中華民國刑法第277 條（普通傷害罪）
傷害人之身體或健康者，處3 年以下有期徒刑、拘役或1 千元以
下罰金。
犯前項之罪因而致人於死者，處無期徒刑或 7 年以上有期徒刑；
致重傷者，處 3 年以上 10 年以下有期徒刑。


司法院資訊處製作；財團法人民間司法改革基金會備份。
